【裁判字號】    90,易,1632
【裁判日期】    900626
【裁判案由】    竊盜
【裁判全文】
台灣台中地方法院刑事判決                          九十年度易字第一六三二號
    公  訴  人  臺灣台中地方法院檢察署檢察官
    被      告  甲○○
右列被告因竊盜案件，經檢察官聲請簡易判決處刑（九十年度偵字第六四二七號），
經本院台中簡易庭認不宜簡易判決，移由本院刑事庭依通常程序審理，本院判決如左
：
    主  文
甲○○踰越牆垣竊盜未遂，累犯，處有期徒刑貳月，如易科罰金，以佰元折算壹日
。
    事  實
一、甲○○有多次妨害自由及多次竊盜前科，曾於民國（下同）八十四年間因竊盜案
    件，經本院判處有期徒刑四月確定，於八十五年六月十日執行完畢，猶不知悔改
    ，又於八十六年間因竊盜案件，經本院判處拘役二十日確定，於八十六年四月八
    日執行完畢，復基於為自己不法所有之意圖，於九十年四月五日二十時許，至臺
    中市○區○○街大同國小工地外，先踰越國小之鐵欄杆圍牆進入正拆除之國小工
    地（已拆除至一樓）之空地處，徒手竊取工地包商置於該處之拆除後鋼筋二十根
    （價值約新台幣一、二百元），將所竊得鋼筋自鐵欄桿之縫隙往校外康樂街之人
    行道丟擲，經民眾發現有異報警處理，嗣於同日二十時十分許，為警當場查獲，
    甲○○始未得手。
二、案經臺中市警察局第一分局報請臺灣臺中地方法院檢察署檢察官偵查後聲請簡易
    處刑，本院台中簡易庭認不宜以簡易判決處刑，移由本院改依通常程序審理。
    理  由
二、訊據被告甲○○固不否認於右揭時地為警查獲時在場之事實，惟矢口否認竊盜犯
    行，辯稱：我到中山公園運動完後，經過該處內急到人行道附近隱密處小便，警
    察剛好到就說我是小偷，我脊椎受傷，無法爬牆也沒有辦法丟鋼筋，不可能去偷
    鋼筋；鋼筋不是我偷的云云。惟查，右揭犯罪事實，業據証人即被害人乙○○於
    警訊指訴失竊鋼筋確係公司所有；等語，復經現場證人吳昭呈証稱：我在康樂街
    上看到在大同國小內往外丟擲鋼筋的，正是甲○○本人；我是看到甲○○在大同
    國小內往人行道，將一根根的鋼筋往外丟，很危險，怕不小心用鋼筋丟到路人才
    報案等語，並有現場相片、現場圖及証人乙○○出具之贓物認領收據可佐，再參
    以上開鋼筋雖已搬運至人行道，惟顯尚未於被告實力支配之下，足認被告右揭竊
    取鋼筋未遂之事實。被告雖辯稱：其僅在該處小便，及其脊椎受傷，無法爬牆云
    云，惟証人吳昭呈已明確指認被告確係行竊鋼筋之人，且証人吳昭呈與被告素不
    相識，又無怨隙，自無挾怨誣指之情形，再查被告對其脊椎受傷之事，亦未能提
    出診斷証明書以資証明其行動機能確受限制，僅提出里長出具用以証明社會救濟
    用途之証明書，自難採信，再參以被告於偵訊亦自稱曾撿拾鋼筋云云，顯見其有
    搬運鋼筋之行動能力甚明，被告所辯，顯非可採，其右揭加重竊盜未遂犯行堪予
    認定。
三、核被告甲○○所為，係犯刑法第三百二十一條第一項第二款、第二項之踰越牆垣
    竊盜未遂罪。公訴人雖認被告係犯刑法第三百二十條第一項、第三項之竊盜未遂
    罪，惟被告既係踰越圍牆進入校園工地竊取拆除之鋼筋，亦據証人吳昭呈証述在
    卷，公訴人所認顯係有誤，起訴法條應予變更。又查，被告已著手於搬運鋼筋之
    行為，惟其將鋼筋丟放於人行道上，顯尚未置於自己實力支配之下，該鋼筋尚未
    竊得，係未遂犯。又查，被告甲○○有多次妨害自由及多次竊盜前科，其中曾於
    八十四年間因竊盜案件，經本院判處有期徒刑四月確定，於八十五年六月十日執
    行完畢，有臺灣臺中地方法院檢察署刑案資料查註紀錄表可參，其於五年以內再
    犯本件有期徒刑以上之罪，為累犯，依刑法第四十七條規定加重其刑。再查，被
    告已著手於竊盜犯行之實行而不遂，為未遂犯，爰依刑法第二十六條前段減輕其
    刑；且查，被告行竊之物係鋼筋，上開物品重量非輕，又價值不高，約僅值新台
    幣一、二百元，原係以廢鐵處理出售等情，亦據証人乙○○於本院証述在卷，是
    被告竊取上開鋼筋，尚須予以搬運送至廢鐵收購處出售，其所得甚為有限，本件
    認被告犯罪之主客觀情狀可憫恕，倘處以最低刑度猶顯過重，爰依刑法第五十九
    條酌減其刑並遞減之。被告同時具有加重減輕之事由，爰依法先加後減。爰審酌
    被告犯罪之動機、目的、手段，犯罪所生之危害、犯罪後之態度等一切情狀，量
    處如主文所示之刑，並諭知易科罰金之折算標準。
據上論斷，應依刑事訴訟法第四百五十二條、第二百九十九條第一項前段、第三百條
，刑法第三百二十一條第一項第二款、第二項、第二十六條前段、第四十七條、第五
十九條、第四十一條第一項前段，罰金罰鍰提高標準條例第二條，判決如主文。
中      華      民      國    九十      年      六      月    二十六    日
                      臺灣臺中地方法院刑事第一庭
                                        法  官    黃  家  慧
右正本證明與原本無異。
如不服本判決，應於送達後十日內向本院提出上訴狀(須附繕本)，上訴於台灣高等
法院台中分院。
                                        書記官
中      華      民      國    九十      年      六      月    二十六    日
附錄論罪科刑法條
刑法第三百二十一條第一項第二款、第二項：
犯竊盜罪而有左列情形之一者，處六月以上五年以下有期徒刑：
二  毀越門扇、牆垣或其他安全設備而犯之者。
前項之未遂罰之。


司法院資訊處製作；財團法人民間司法改革基金會備份。
